【裁判字號】    99,再易,5
【裁判日期】    990920
【裁判案由】    再審之訴
【裁判全文】
臺灣新竹地方法院民事裁定               99年度再易字第5號
再審原告    己○○
            戊○○
            丁○○
            甲○○
            乙○○
            丙○○
再審被告    新竹汽車客運股份有限公司
法定代理人  庚○○
上列當事人間請求再審之訴事件，再審原告對於中華民國99年5
月27日本院99年度再易字第3號確定判決提起再審之訴，本院裁
定如下：
    主      文
再審之訴駁回。
再審訴訟費用由再審原告負擔。
    事實及理由
一、按再審之訴應於30日之不變期間內提起。前項期間，自判決
    確定時起算，判決於送達前確定者，自送達時起算，民事訴
    訟法第500條第1項、第2項本文前段定有明文。查兩造間請
    求確認界址事件，先經本院新竹簡易庭以89年度竹簡字第67
    號為第一審判決，次經本院以93年度簡上字第14號為第二審
    判決，駁回本件再審原告之上訴而確定在案，本件再審原告
    三次提起再審之訴，又經本院以97年度再易字第4號、98年
    度再易字第4號、99年度再易字第3號判決駁回本件再審原告
    之再審請求，本次乃再審原告第四次提起再審之訴，而由再
    審原告之民事再審聲請狀表明「為不服原再審判決（99年度
    再易字第3號），依法提起再審之訴事」等語，可知本件係
    就99年度再易字第3號再審判決所為再審請求，查本院99年
    度再易字第3號確定判決係於99年5月27日宣示、不得上訴之
    判決，於宣示日即99年5月27日即告確定，而上開判決係於
    99年6月3日始送達再審原告，有送達證書附於該事件卷可稽
    ，參諸前開規定，再審原告對上開判決聲請再審，應自上開
    判決送達再審原告時即99年6月3日起算30日之不變期間，而
    再審原告係於99年6月22日提起本件再審之訴，有本院收文
    戳章蓋於再審起訴狀可稽，顯未逾法定30日期間，合先敘明
    。
二、本件再審原告聲請再審意旨略以﹕
（一）按再審，乃判決確定後，發現原確定判決適用法規顯有錯
      誤，或認定事實錯誤或有錯誤之可能，所設之訴訟救濟程
      序。故關於法定再審事由，在不甚礙判決安定性前提下，
      為維持公平正義，保障當事人之正當權益，應為適當之解
      釋與適用（最高法院86年台上字第1989號判決參照）。本
      件原審及再審判決顯係認定事實錯誤，若無錯誤，將不致
      於新竹市地政事務所發現界址有空隙、未相連而無法登記
      ，且致函本院要求更正，本院尚於97年7月24日即93年度
      簡上字第14號判決確定後，為此再開庭訊問地政人員吳聲
      鴻，並庭諭表示本院無法答覆。
（二）另參地政事務所人員楊正弘、吳聲鴻於他案即臺灣高等法
      院99年度上易字第146號案件曾於99年5月26日到庭證稱：
      「因為依法院判決之後有空隙，所以無法算出面積。」、
      「地籍圖必須是封閉的線條，但法院判決只是AB兩條線，
      無法連接在一起」、「依目前地籍圖所示，CD連線就沒有
      空隙。」等語，足證原判決係適用法規錯誤或認定事實錯
      誤產生之結果，且其亦係未經斟酌之證物或得使用該證物
      者，又原判決對CD線何以不採，均隻字未提，亦未敘明理
      由，足認應廢棄原判決等語。
（三）為此聲明：
  １、本院99年度再易字第3號判決廢棄。
  ２、確認再審被告所有坐落新竹市○○段○○段9-9地號土地
      與再審原告所有同小段9-3地號土地之界址為如本院93年
      度簡上字第14號判決附圖（一）CD二點之連接線。
  ３、再審及前審訴訟費用由再審被告負擔。
三、按再審之訴，法院認無再審理由，判決駁回後，不得以同一
    事由，對於原確定判決或駁回再審之訴之確定判決，更行提
    起再審之訴，民事訴訟法第498條之1定有明文，究其立法意
    旨乃再審之目的，原在匡正確定終局判決之不當，以保障當
    事人之權益，然為避免當事人以同一事由對於原確定判決或
    駁回再審之訴之確定判決，一再提起再審之訴，致浪費司法
    資源，自應予以限制。本件再審原告與再審被告間請求確認
    界址事件，前經本院新竹簡易庭以89年度竹簡字第67號為第
    一審判決，次經本院93年度簡上字第14號判決駁回本件再審
    原告之上訴確定後，再審原告以上開確定判決有民事訴訟法
    第496條第1項第1款、第2款、第13款及同法第436條之7、第
    497條所定之再審事由，提起再審之訴，經本院以97年度再
    易字第4號判決駁回確定在案，再審原告嗣對本院97年度再
    易字第4號確定判決提起再審之訴，復經本院以98年再易字
    第4號確定判決駁回再審之訴；再審原告復再對本院98年度
    再易字第4號確定判決提起再審之訴，經原確定判決即99年
    度再易字第3號以無再審理由，判決駁回再審之訴確定在案
    。再審原告對於原確定判決提起本件再審之訴，所主張之
    界址有空隙、未相連致無法為登記等事由，核與再審原告對
    於本院97年度再易字第4號、98年度再易字第4號、99年度再
    易字第3號確定判決所提再審事由相同，業經本院調取各該
    案號全卷核閱無訛。則再審原告復以同一事由，對於駁回其
    再審之訴之確定判決，更行提起再審之訴，依上開說明，於
    法顯有未合，應予駁回。又再審之訴應就原確定判決有無法
    定再審事由加以審查，若有再審理由，始可進而就在此之前
    之確定判決有無再審理由為審查；反之，則無逐一審論在此
    之前之確定判決有無再審理由之必要。本件再審之訴既非合
    法，依上開說明，本院就再審原告於再審訴狀內所指摘本院
    93年度簡上字第14號確定判決何以捨CD線界址不採，而採AB
    線為界址有如何違法理由部分，自無庸予以審論，併予敘明
    。
三、據上論結，本件再審之訴為不合法，依民事訴訟法第502條
    第1項、第95條、第78條，爰裁定如主文。
中    華    民    國    99    年    9     月    20    日
                  民事第二庭  審判長法  官  盧玉潤
                                    法  官  彭淑苑
                                    法  官  楊明箴
以上正本係照原本作成。
本裁定不得抗告
中    華    民    國    99    年    9     月    20    日
                                    書記官  林欣宜

司法院資訊處製作；財團法人民間司法改革基金會備份。
